【裁判字號】    97,交聲,669
【裁判日期】    970605
【裁判案由】    聲明異議
【裁判全文】
臺灣彰化地方法院刑事裁定          97年度交聲字第669號
原處分機關  交通部公路總局臺中區監理所彰化監理站
異  議  人
即受處分人  甲○○
上列異議人因違反道路交通管理處罰條例案件，對於交通部公路
總局臺中區監理所彰化監理站民國97年4月22日所為之彰監4字第
裁64-Z00000000號），聲明異議，本院裁定如下：
    主  文
異議駁回。
    理  由
一、原處分意旨略以：受處分人甲○○於民國96年10月16日18時
    42分許，駕駛車牌號碼2586-HR號自小客車行經臺76線西向
    22.8公里處，經警當場舉發「汽車行駛高速公路速度超過最
    高速線（20公里以上未滿40公里）」之違規，依道路交通管
    理處罰條例第33條第1項第1款、同條例第63條之規定，裁處
    罰鍰新台幣（下同）6,000元，並記違規點數1點。
二、異議意旨略以：異議人指稱警方於舉發地點前300公尺，並
    無任何明顯告示牌提醒用路人，與道路交通管理處罰條例第
    7 條之2規定：採用固定或非固定式科學儀器取得證據資料
    證明者，於高速公路、快速公路需至少於300公尺前明顯標
    示之規定不符，亦與一般大眾認知不符。警方在執行勤務之
    際，未能遵守規定辦理，有明顯失職之嫌，且視人民權益之
    如無物，為此聲明異議云云。
三、按汽車行駛於高速公路、快速公路或設站管制之道路，不遵
    使用限制、禁止、行車管制及管理事項之管制規則而有「行
    車速度超過規定之最高速限或低於規定之最低速限」之行為
    者，處汽車駕駛人3,000 元以上6,000 元以下罰鍰，併計違
    規點數1 點，道路交通管理處罰條例第33條第1 項第1 款、
    第63條第1 項第1 款分別定有明文。另汽車駕駛人經以科學
    儀器取得證據資料證明其行為違規，當場不能或不宜攔截製
    單舉發，得逕行舉發；對於行車速度超過規定之最高速限之
    違規行為，採用固定或非固定式科學儀器取得證據資料證明
    者，於一般道路須至少於100 公尺，於高速公路、快速公路
    須至少於300 公尺前，明顯標示之，道路交通管理處罰條例
    第7 條之2 第2 項後段第9 款、第3 項亦分別規定甚詳，則
    參諸上開道路交通管理處罰條例第7 條之2 之關於「當場不
    能或不宜攔截製單舉發，得逕行舉發」之文義解釋，本條之
    規定，應在規範「逕行舉發」之相關程序，是以，如各該違
    規行為警員當場攔停製單舉發者，應無上開規定之適用，合
    先敘明。
四、經查，異議人並不否認於上開時日，駕駛上開汽車，行經上
    揭速限為時速90公里之路段，行車速度時速117公里，超速
    27公里等情，且有內政部警政署國道公路警察局舉發違反道
    路交通管理事件通知單及本件裁決書各1份附卷可參，是以
    其上開違規情事，應可認定。異議人雖以前揭情詞置辯，惟
    查本案係經執勤員警駕駛巡邏車，定點以車上車窗型雷達測
    速器，測得異議人所駕駛之該車超速違規，並請駕駛人確認
    測速器顯示之數據無訛後始製單舉發，通知單並當場交付駕
    駛人等情，有本院電話記錄表及上揭舉發通知單各1份附卷
    可按。則本件既係經警當場攔停製單舉發，自無上開道路交
    通管理處罰條例第7條之2規定之適用，異議人執上開異議事
    由主張本件舉發程序違法，即無足採。從而，原處分機關以
    道路交通管理處罰條例第33條第1項第1款及第63條裁處罰鍰
    6,000元，並記違規點數1點，並無違法或不當，本件異議為
    無理由，應予駁回。
五、據上論斷，應依道路交通案件處理辦法第19條，裁定如主文
    。
中    華    民    國    97    年    6    月     5     日
                  交通法庭           法  官   紀佳良
以上正本證明與原本無異
如不服本裁定，應於裁定送達後5日內向本院提出抗告狀（須附
繕本）
中    華    民    國    97    年    6    月     5     日
                                     書記官   詹國立


司法院資訊處製作；財團法人民間司法改革基金會備份。
